【裁判字號】    96,易,695
【裁判日期】    970320
【裁判案由】    竊盜等
【裁判全文】
臺灣基隆地方法院刑事判決               96年度易字第695號
公  訴  人  臺灣基隆地方法院檢察署檢察官
被      告  乙○○
上列被告因竊盜等案件，經檢察官提起公訴（96年度偵字第4673
號），本院判決如下：
    主  文
乙○○所犯如附表「所犯罪名」欄所示之罪，處刑及減刑各如附
表「宣告刑」欄所示，竊盜部分應執行有期徒刑壹年，如易科罰
金，以銀元佰元即新台幣玖佰元折算壹日。
    事  實
一、乙○○前曾因竊盜案件，經臺灣高等法院以88年度上易字第
    5714號判決判處有期徒刑8 月，於民國90年1 月23日執行完
    畢；詎其未知悔悟，意圖為自己不法之所有，於如附表所示
    之時、地，為如附表所示之竊盜及侵占離本人所持有之物等
    犯行，嗣乙○○為如附表編號7 所示之犯行後，經警依據路
    口監視器錄影畫面攝得乙○○騎乘機車之車號查獲，乙○○
    遂於所為如附表編號1 至6 所示之犯行為警查悉前，主動向
    警坦承犯行，並願接受裁判，始悉上情。
二、案經基隆市警察局第二分局報請臺灣基隆地方法院檢察署檢
    察官偵查起訴。
    理  由
甲、程序事項
    按最重本刑為3 年以下有期徒刑、拘役或專科罰金之罪，以
    及刑法第320 條、第321 條之竊盜罪，經第二審判決者，不
    得上訴於第三審法院，刑事訴訟法第376 條第1 款、第2 款
    分別定有明文；又除簡式審判程序、簡易程序及第376 條第
    1 款、第2 款所列之罪之案件外，第一審應行合議審判，96
    年3 月21日公布、同年月23日施行之刑事訴訟法第284 條之
    1 亦有明文。本件被告乙○○係犯刑法第320 條之普通竊盜
    罪、同法第321 條第1 項第2 款踰越牆垣或安全設備之加重
    竊盜罪及同法第337 條之侵占離本人所持有之物罪（均詳後
    述），依上開規定得行獨任審判，核先敘明。
乙、實體事項
壹、證據能力方面
一、按被告以外之人於偵查中向檢察官所為之陳述，除顯有不可
    信之情況者外，得為證據，刑事訴訟法第159 條之1 第2 項
    定有明文。經查，證人即被害人甲○○、庚○○、警員許慧
    斌於偵查中向檢察官所為之陳述，業經具結，且自筆錄內容
    觀之，並無不正取供之情事，而無顯不可信之情況，依上開
    規定，自有證據能力。
二、又按被告以外之人於審判外之言詞或書面陳述，除法律有規
    定者外，不得作為證據；又被告以外之人於審判外之陳述，
    雖不符合刑事訴訟法第159 條之1 至第159 條之4 之規定，
    而經當事人於審判程序同意作為證據，法院審酌該言詞陳述
    或書面陳述作成時之情況，認為適當者，亦得為證據，而當
    事人、代理人或辯護人於法院調查證據時，知有上開不得為
    證據之情形，而未於言詞辯論終結前聲明異議者，視有前項
    之同意，刑事訴訟法第159 條第1 項及第159 條之5 分別定
    有明文。本件證人即被害人戊○○、丁○○、壬○○、己○○○、辛○○、甲○○、庚○○於警詢中所為之陳述，雖為
    被告本人以外之人於審判外之言詞陳述，然經本院於審判程
    序提示予被告並告以要旨，經被告表示無意見，且未聲明異
    議，又本院審酌上開證人警詢筆錄之記載，並無不正取供之
    情事，且證人於警詢時並無具結之可能，故就此等審判外言
    詞陳述作成時之情況，應認為適當，依前揭法條意旨，得援
    為本案證據。
貳、事實認定方面
    上開犯罪事實，業據被告於警詢、偵查及本院審理時坦承不
    諱，復有如附表證據欄所載之證據在卷供參，足認被告之自
    白與事實相符；至於證人辛○○固於警詢時證稱被告於如附
    表編號3 所示之時、地，自其所有車號POL-885 號機車內竊
    得約3 公升之汽油等情，且證人己○○○於警詢時證稱被告
    於如附表編號4 所示之時、地，除竊得女用內褲1 條外，尚
    竊得女用絲襪1 件等情，另證人丁○○於警詢時證稱被告於
    如附表編號7 所示之時、地，竊得女用內褲8 至10件等情，
    惟被告於警詢、偵查及本院審理時均陳稱其於如附表編號3
    所示之時、地，以塑膠管插入車號POL-885 號機車之油箱，
    著手竊取該車油箱內之汽油時，因油箱內已無汽油而未能遂
    行竊盜犯行，另於如附表編號4 所示之時、地，僅竊得女用
    內褲1 件，並未竊取女用絲襪，又於如附表編號7 所示之時
    、地，僅竊得女用內褲5 件等語，因無其他證據足以證明被
    告於如附表編號3 、4 、7 所示之時、地，確竊得上開證人
    所指之物，自無從僅以證人辛○○、己○○○及丁○○之證
    述，逕行認定被告之犯行，本件事證明確，被告之犯行應堪
    認定。
、法律適用方面
一、按刑法第321 第1 項第2 款所稱「毀越」門扇、牆垣或其他
    安全設備，係指毀壞或踰越之意，而所稱安全設備，則指依
    社會通常觀念足認為防盜之設備而言。本件被告為如附表編
    號1 所示之犯行時，係站立於基隆市○○區○○路264 巷72
    號1 樓之水泥牆外，伸手踰越該址水泥牆，竊取曬晾於該址
    前庭之女用內褲，且被告為如附表編號6 、7 所示之犯行時
    ，係分別站立於基隆市信義區○○○路168 巷50弄15號1 樓
    及深澳坑路52弄31號1 樓之水泥牆外，自水泥牆上方鐵欄杆
    間之空隙，伸手竊取曬晾於前庭之女用內褲等情，業經被告
    於本院審理時坦承無誤，復有監視器錄影畫面翻拍照片及現
    場照片在卷可憑，堪以認定，因前開水泥牆上方設置之鐵欄
    杆，依據社會通常觀念，確實具有防盜功能，足認屬於刑法
    第321 條第1 項第2 款所稱之安全設備，被告自該等鐵欄杆
    間之空隙伸手進入前庭竊盜，已使該等具有防盜功能之鐵欄
    杆失其作用，是核被告所為如附表編號1 所示之犯行，係犯
    刑法第321 條第1 項第2 款踰越牆垣之加重竊盜罪，而其所
    為如附表編號6 、7 所示之犯行，均係犯刑法第321 條第1
    項第2 款踰越安全設備之加重竊盜罪。至於檢察官認被告所
    為如附表編號1 、6 所示之犯行，係犯刑法第320 條第1 項
    之普通竊盜罪，尚有未合，惟因社會基本事實同一，爰依法
    變更起訴法條。又被告僅以手伸入上址之前庭內竊盜，身體
    其餘部位並未侵入該等住宅，應無侵入住宅之問題，附此敘
    明。
二、次按住宅原屬建築物之一種，然因刑法第321 條第1 項第1
    款將住宅與建築物為併列之規定，故二者之概念仍有予以區
    別必要。前者指人類日常住居生活作息之場所；後者指住宅
    以外上有屋面，周有門壁，足蔽風雨，供人出入，且定著於
    土地之工作物而言。一般公寓式住宅之地下室，因係附屬於
    該公寓，與住宅之關係密不可分，固為該住宅居住人生活起
    居場所之一部分，惟於大樓式之區分所有建築物，其地下室
    停車場雖亦為大樓建築物之一部分，但大樓與其地下室停車
    場，由於使用目的不同，建築物構造形體因而有別，兩者各
    專有其出入口，以分別人車之進出，且地下室停車場可獨立
    出售或出租與居住大樓以外之第三人所有或使用、收益，可
    見大樓與其地下室停車場為可區分之建築物，並非附屬於該
    大樓，其地下室停車場，係一獨立之建築物，有別於住宅，
    亦與附屬於公寓住宅之地下室或樓梯間為該公寓之一部分者
    不同，侵入地下室停車場，並不當然妨害大樓住戶之居住安
    全，是以，行為人於夜間侵入獨立之大樓地下室停車場竊盜
    被害人財物得逞者，端視該地下室停車場是否有人看管而異
    其處罰規定；又竊盜罪既遂與未遂之區別，應以所竊之物已
    否移入自己權力支配之下為標準（最高法院17年上字第509
    號判例、96年度台上字第2968號判決可資參照）。本件被告
    所為如附表編號3 所示之犯行，犯罪地點係在基隆市○○區
    ○○街55巷之地下停車場，該停車場之出入口平日無管制，
    人員可自由進出，且與其上建築物各有獨立之出入口，此有
    基隆市警察局第二分局96年11月13日基警二分偵字第096021
    2652號函及檢附現場照片、本院電話紀錄表在卷供參，是被
    告雖於夜間進入該停車場為竊盜犯行，因該停車場並無人員
    看守，且與其上建築物各有獨立之出入口，亦即被告進入該
    停車場之行為，並未妨害其上建物住戶之居住安全，即未該
    當刑法第321 條第1 項第1 款所定加重竊盜之要件；又被告
    為該次犯行時，固已將辛○○所有機車之油箱蓋轉開，並以
    塑膠管插入油箱內，而著手於竊取油箱內汽油之行為，惟因
    該油箱內已無汽油而未能遂行犯行，揆諸首揭所述，核被告
    所為如附表編號3 所示之犯行，應僅成立刑法第320 條第2
    項、第1 項之竊盜未遂罪，尚難論以刑法第321 條第2 項、
    第1 項第1 款夜間侵入有人居住之建築物竊盜未遂罪，檢察
    官認被告所為如附表編號3 所示之犯行，係犯夜間侵入有人
    居住之建築物竊盜未遂罪，亦有未洽，惟因基本社會事實同
    一，爰依法變更起訴法條。
三、另核被告所為如附表編號2 、4 所示之犯行，均係犯刑法第
    320 條第1 項之竊盜罪；而被告所為如附表編號5 所示之犯
    行，係犯刑法第337 條之侵占離本人所持有之物罪。
四、被告所為如附表所示之各次犯行，犯罪時、地互異，且侵害
    之財產法益分屬不同人所有，均應予以分論併罰。
五、又按行為後法律有變更者，適用行為時之法律，但行為後之
    法律有利於行為人者，適用最有利於行為人之法律，刑法第
    2 條第1 項定有明文；又比較新舊法時，應就罪刑相關之一
    切情形，綜其全部罪刑之結果而為比較（最高法院95年第8
    次刑事庭會議決議參照）。次以，刑法於94年2 月2 日修正
    公布，並自95年7 月1 日起施行，且相關法律亦配合修正，
    是被告為如附表編號1 所示之犯行後，刑法第47條關於累犯
    之規定已為變更，即應為新舊法之比較適用。經查，修正前
    刑法第47條規定：「受有期徒刑之執行完畢，或受無期徒刑
    或有期徒刑一部之執行而赦免後，5 年以內再犯有期徒刑以
    上之罪者，為累犯，加重本刑至2 分之1 。」無論再犯之行
    為係出於故意或過失，均成立累犯；而修正後該條第1 項規
    定：「受徒刑之執行完畢，或一部之執行而赦免後，5 年以
    內故意再犯有期徒刑以上之罪者，為累犯，加重本刑至2 分
    之1 。」僅就故意再犯者，始規定成立累犯；本件被告所為
    如附表編號1 所示之竊盜犯行係出於故意，依修正前、後之
    規定，均成立累犯，是認修正前之規定對於被告並無不利，
    依據前開刑法第2 條第1 項前段之規定，對於被告所為如附
    表編號1 所示之犯行，應適用被告行為時之法律予以論罪科
    刑。本件被告曾受如事實欄所載之徒刑執行完畢，此有臺灣
    高等法院被告前案紀錄表在卷供參，其受有期徒刑之執行完
    畢，再為本件如附表編號1 所示之竊盜犯行，係於5 年以內
    再犯有期徒刑以上之罪，為累犯，應依修正前刑法第47條之
    規定加重其刑；另被告所為如附表編號2 至7 所示之犯行，
    均係於其受有期徒刑之執行完畢5 年以後所為，與累犯之要
    件不合，附此敘明。
六、再按被告為如附表編號1 所示之犯行後，刑法第19條之規定
    固經修正，惟修正前刑法第19條規定：「心神喪失人之行為
    ，不罰。精神耗弱人之行為，得減輕其刑。」而修正後刑法
    第19條規定：「行為時因精神障礙或其他心智缺陷，致不能
    辨識其行為違法或欠缺依其辨識而行為之能力者，不罰。行
    為時因前項之原因，致其辨識行為違法或依其辨識而行為之
    能力，顯著減低者，得減輕其刑。前2 項規定，於因故意或
    過失自行招致者，不適用之。」因修正前該條所定「心神喪
    失」與「精神耗弱」之語意極不明確，判斷標準難有共識，
    而實務上，欲判斷行為人於行為時之精神狀態，常須藉助醫
    學專家之鑑定意見，然心神喪失與精神耗弱概念，並非醫學
    上之用語，醫學專家鑑定之結果，實務上往往不知如何採用
    ，造成不同法官間認定不一致之情形，故新法區分其生理原
    因與心理結果二者，由法官依醫學專家之鑑定結果為據，判
    斷行為人於行為時，究屬無責任能力或限制責任能力與否，
    而據此修改刑法第19條（該條修正理由可資參照），換言之
    ，修正前、後刑法第19條之文字雖已變更，然因實務依據修
    正前刑法第19條第1 項及第2 項之規定，判斷行為人是否心
    神喪失或精神耗弱時，亦係以行為人於行為時之精神，對於
    外界事務之判斷力，是否全然缺乏知覺理會及判斷作用，或
    此種能力有無顯然減退之情形以為斷，與修正後刑法第19條
    以行為人辨識行為違法或依其辨識而行為之能力有無欠缺或
    顯然降低，作為判斷行為人責任能力之標準並無實質上差異
    ，是修正前、後該條之文字雖有變更，惟實質內容既無差異
    ，應認並無法律變更之情形，至於修正後刑法第19條雖增列
    第3 項之規定，然修法前實務就行為人故意或過失自行招致
    欠缺或降低辨識行為違法或依其辨識而行為之能力者，亦認
    無適用修正前刑法第19條之餘地，故修正後刑法第19條第3
    項之規定，僅係將修法前實務之通說見解及法理明文化，亦
    非屬法律之變更，揆諸前揭所述，即無比較適用新舊法律之
    必要，而應逕行適用現行刑法第19條之規定。本件被告雖陳
    稱自73、74年間開始，若飲酒過量，即欲竊取他人之女用內
    褲等語，然被告亦陳先前並無於醫院精神科就診之紀錄，且
    於竊取女用內褲時，對於該等內褲屬於他人所有一節確有認
    識，若欲下手竊取之際，另有他人在場，其會先行離去，之
    後再回到現場，視情形判斷可否下手行竊等語，堪認被告於
    竊取他人女用內褲時，對於行為之違法性已有明確認知，且
    仍具有相當程度之判斷及控制能力，又經本院委請行政院衛
    生署基隆醫院對於被告進行精神鑑定，鑑定之結果亦同此結
    論，此有行政院衛生署基隆醫院97年1 月29日基醫精字第
    0970000793號函檢附之精神鑑定報告書在卷可憑，是認被告
    於行為時，應無因精神障礙或其他心智缺陷，致不能辨識其
    行為違法或欠缺依其辨識而行為之能力，該等能力亦無顯著
    降低之情形，是無從適用刑法第19條規定，附此敘明。
七、被告所為如附表編號3 所示之犯行，雖已著手為竊盜犯行之
    實行，惟因油箱中已無汽油而未遂，爰依刑法第25條第2 項
    之規定，按既遂犯之刑減輕之。
八、另按被告為如附表編號1 所示之犯行後，刑法第62條關於自
    首之規定，亦經修正，修正前刑法第62條規定：「對於未發
    覺之罪自首而受裁判者，減輕其刑。但有特別規定者，依其
    規定。」修正後規定：「對於未發覺之罪自首而受裁判者，
    得減輕其刑。但有特別規定者，依其規定。」又犯罪在新法
    施行前，自首在新法施行後者，應適用新法第62條之規定，
    毋庸再為新舊法之比較適用（最高法院95年第8 次刑事庭會
    議決議參照）；本件被告所為如附表編號1 所示之犯行，犯
    罪時間係在新法施行前，嗣於新法施行後始自首（詳後述）
    ，依據首揭所述，自應逕行適用現行刑法第62條之規定。又
    自首之方式不限於自行投案，僅須於犯罪後，在有偵查犯罪
    職權之公務員知悉犯罪事實與犯罪之人前，向偵查機關自承
    犯罪，並願接受裁判者，即該當於自首之要件（最高法院50
    年台上字第65號、75年台上字第1634號判例可資參照）；本
    件被告為如附表編號7 所示之犯行後，警方依據監視器錄影
    畫面攝得之機車車號，循線查獲被告，被告到案後，主動向
    警方坦承如附表編號1 至6 所示之犯行，而警方在被告坦承
    如附表編號1 至6 所示之犯行前，僅因被害人報案知悉遭竊
    之事實，不知該等犯行係被告所為等情，業經證人許慧斌於
    偵查中證述明確，另觀證人即被害人甲○○係於96年8 月17
    日下午5 時40分始製作警詢筆錄，己○○○、辛○○於同年
    月23日始至警局製作警詢筆錄，壬○○、庚○○則於同年月
    24日始製作警詢筆錄，而戊○○於同年月25日始前往警局製
    作警詢筆錄，亦即警方於96年8 月17日上午10時20分許通知
    被告到案說明，且被告於96年8 月17日下午1 時35分製作警
    詢筆錄後，前開被害人始陸續前往警局製作警詢筆錄等情亦
    明，此有警詢筆錄附卷供參，足認警方於被告到案前固因被
    害人報案，得以知悉如附表編號1 至6 所示之犯罪事實，惟
    尚未查知犯罪行為人，而被告於警方查悉犯罪行為人之前，
    主動向警坦承犯行，並願接受裁判，參酌前揭說明，已該當
    自首之要件，堪認被告尚有悔悟之心，故就被告所為如附表
    編號1 至6 所示之犯行，爰均依法減輕其刑，並就如附表編
    號1 所示之犯行先加後減之，另就如附表編號3 所示之犯行
    ，遞予減輕其刑。
九、爰審酌被告明知竊取他人之物為法所不許之行為，且前已有
    竊盜犯行，仍為本件多次竊盜犯行，且其正值壯年，不思循
    正當工作途徑獲取生活所需，竟圖以竊取他人機車油箱內之
    汽油供己使用，法治觀念已有偏差，又被告拾獲他人所有之
    物時，未設法歸還被害人或交由警方處理，反將之侵占入己
    ，所為均難認可取，惟其竊取物品之價值均非鉅額，且於警
    方查悉部分犯行前，主動向警坦承，並表悔悟，犯後態度良
    好等一切情狀，分別量處如主文所示之刑。
十、又按被告為如附表編號1 所示之犯行後，刑法第41條之規定
    亦經修正，且罰金罰鍰提高標準條例第2 條之規定業經刪除
    ，修正前刑法第41條第1 項前段規定：「犯最重本刑為5 年
    以下有期徒刑以下之刑之罪，而受6 個月以下有期徒刑或拘
    役之宣告，因身體、教育、職業、家庭之關係或其他正當事
    由，執行顯有困難者，得以1 元以上3 元以下折算1 日，易
    科罰金。」依據修正前罰金罰鍰提高標準條例第2 條規定：
    「依刑法第41條易科罰金或第42條第2 項易服勞役者，均就
    其原定數額提高為1 百倍折算1 日；法律所定罰金數額未依
    本條例提高倍數，或其處罰法條無罰金刑之規定者，亦同。
    」就易科罰金之折算標準提高100 倍後，刑法所定易科罰金
    之折算標準係以銀元100 元以上300 元以下折算1 日，再經
    以1 比3 之比例折算，即係以新台幣300 元以上900 元以下
    折算1 日；而修正後刑法第41條第1 項規定：「犯最重本刑
    為5 年以下有期徒刑以下之刑之罪，而受6 個月以下有期徒
    刑或拘役之宣告者，得以新台幣1 千元、2 千元或3 千元折
    算1 日，易科罰金。」亦即修正後刑法關於易科罰金之折算
    標準，係以1,000 元、2,000 元或3,000 元折算1 日，足見
    法律已有變更，經比較新舊法後，自以舊法所定之折算標準
    對於被告較為有利，是就被告所為如附表編號1 所示之犯行
    ，應依修正前刑法第41條第1 項前段之規定，諭知易科罰金
    之折算標準；而就被告所為如附表編號2 至4 、6 、7 所示
    之犯行，均應依現行刑法第41條第1 項前段之規定，諭知易
    科罰金之折算標準，另就被告所為如附表編號5 所示之犯行
    ，依現行刑法第42條第3 項之規定，諭知易服勞役之折算標
    準。
十一、另按犯罪在96年4 月24日以前者，除中華民國96年罪犯減
      刑條例另有規定外，有期徒刑、拘役或罰金，減其刑期或
      金額2 分之1 ；又犯刑法第320 條、第321 條之罪，經宣
      告逾有期徒刑1 年6 月之刑者，不予減刑；另依該減刑條
      例應減刑之罪，未經判決確定者，於裁判時，減其宣告刑
      ，依前項規定裁判時，應於判決主文同時諭知其宣告刑及
      減得之刑；再者，裁判確定前犯數罪，有應減刑與不應減
      刑者，就應減刑之罪，依第2 條、第4 條、第6 條至第8
      條及第10條規定減刑後，與不應減刑之罪之宣告刑，適用
      刑法第51條定其應執行之刑，中華民國96年罪犯減刑條例
      第2 條第1 項第3 款、第3 條第1 項第15款、第7 條、第
      11條分別定有明文。次按減刑後之易科罰金或易服勞役之
      折算標準，仍宜照原標準定之（法院辦理96年減刑案件應
      行注意事項第16項可資參照）。本件被告所為如附表編號
      1 至5 所示之犯行，均係於96年4 月24日以前所犯（就被
      告所為如附表編號5 所示之犯行，被告陳稱係於96年3 、
      4 月間拾獲甲○○所有之皮夾，且證人甲○○亦證稱該皮
      夾係於96年3 、4 月間遭竊，其於96年4 月間始發現失竊
      等語，堪認被告應係於96年3 、4 月間拾獲該皮夾，又因
      無從特定被告拾獲之時間，依據罪證有疑利歸被告之原則
      ，本院認定被告拾獲該皮夾之時間，應係於96年4 月24日
      前某日），其中如附表編號1 至4 所示之犯行，雖係分別
      犯刑法第321 條第1 項第2 款及同法第320 條之罪，然均
      未經宣告逾有期徒刑1 年6 月之刑，與前開減刑條例第3
      條之規定不符，復無該減刑條例所定不予減刑之事由，故
      均應依前開減刑條例第2 條第1 項第3 款之規定分別予以
      減刑，並依上開法院辦理96年減刑案件應行注意事項第16
      項之規定，均依據原定標準諭知易科罰金及易服勞役之折
      算標準。另被告所犯如附表編號6 、7 所示之犯行，犯罪
      時間均在96年4 月24日之後，固無從適用前開減刑條例予
      以減刑，惟因該等犯行與如附表編號1 至5 所示之犯行，
      符合數罪併罰之要件，依據前開減刑條例第11條之規定，
      即應定其應執行之刑，而被告為如附表編號1 所示之犯行
      後，刑法第51條第5 款及第41條第2 項關於定應執行刑及
      易科罰金之規定均經修正，修正前刑法第51條第5 款規定
      ：「宣告多數有期徒刑者，於各刑中最長期以上，各刑合
      併之刑期以下，定其刑期。但不得逾20年。」亦即宣告多
      數有期徒刑者，數罪併罰定應執行刑之最長期為有期徒刑
      20年，而修正前刑法第41條第2 項規定：「併合處罰之數
      罪，均有前項情形，其應執行之刑逾6 個月者，亦同。」
      亦即行為人所犯數罪，均符合刑法所定易科罰金之要件者
      ，縱使定應執行刑之結果逾有期徒刑6 月，仍得易科罰金
      ；修正後刑法第51條第5 款規定：「宣告多數有期徒刑者
      ，於各刑中之最長期以上，各刑合併之刑期以下，定其刑
      期。但不得逾30年。」亦即宣告多數有期徒刑者，數罪併
      罰定應執行刑之最長期為有期徒刑30年，而修正後刑法第
      41條第2 項規定：「前項規定於數罪併罰，其應執行之刑
      未逾6 月者，亦適用之。」即行為人所犯數罪，縱使均符
      合刑法所定易科罰金之要件，若定應執行之刑逾有期徒刑
      6 月，即不得易科罰金，足認被告行為後，法律業經變更
      ，經比較適用之結果，均以修正前刑法之規定對於被告較
      為有利，故就被告所犯如附表編號1 至4 所示之罪減刑後
      ，與其所犯如附表編號6 、7 所示不得減刑之罪，應依修
      正前刑法之規定定其應執行之刑，並擇對於被告最有利之
      標準，諭知易科罰金之折算標準。
據上論斷，應依刑事訴訟法第299 條第1 項前段、第300 條，刑
法第2 條第1 項前段、第320 條第1 項、第2 項、第321 條第1
項第2 款、第337 條、第25條、第62條、第41條第1 項前段、第
42條第3 款，修正前刑法第47條、第41條第1 項前段、第2 項、
第51條第5 款，刑法施行法第1 條之1 ，修正前罰金罰鍰提高標
準條例第2 條前段，現行法規所定貨幣單位折算新台幣條例第2
條，中華民國96年罪犯減刑條例第2 條第1 項第3 款、第7 條、
第11條，判決如主文。
本案經檢察官丙○○到庭執行職務。
中    華    民    國    97    年    3     月    20    日
                  刑事第二庭法    官  邰婉玲
以上正本證明與原本無異。
如不服本判決應於收受本判決後10日內向本院提出上訴書狀，其
未敘述上訴理由者，並得於提起上訴後10日內向本院補提理由書
狀（均須按他造當事人之人數附繕本）「切勿逕送上級法院」。
中    華    民    國    97    年    3     月    20    日
                            書 記 官  彭筠凱
附錄所犯法條：
中華民國刑法第320條
（普通竊盜罪、竊佔罪）
意圖為自己或第三人不法之所有，而竊取他人之動產者，為竊盜
罪，處 5 年以下有期徒刑、拘役或 5 百元以下罰金。
意圖為自己或第三人不法之利益，而竊佔他人之不動產者，依前
項之規定處斷。
中華民國刑法第321條第1條第2款
（加重竊盜罪）
犯竊盜罪而有左列情形之一者，處六月以上、五年以下有期徒刑
：
二、毀越門扇、牆垣或其他安全設備而犯之者。
中華民國刑法第337條
（侵占遺失物罪）
意圖為自己或第三人不法之所有，而侵占遺失物、漂流物或其他
離本人所持有之物者，處 5 百元以下罰金。
【附表】
┌──┬───┬───┬──────┬───────┬────┬────┐
│編號│犯  罪│犯  罪│犯 罪 方 法 │ 證         據│所犯罪名│宣 告 刑│
│    │時  間│地  點│            │              │        │        │
├──┼───┼───┼──────┼───────┼────┼────┤
│ １ │94年12│基隆市│乙○○意圖為│1.被告乙○○之│乙○○踰│處有期徒│
│    │月間某│中正區│自己不法之所│  自白：      │越牆垣竊│刑陸月，│
│    │日（起│中正路│有，騎乘車號│(1)警詢（偵卷第│盜，累犯│如易科罰│
│    │訴書誤│264 巷│JD3-090 號重│  6、7頁）    │。      │金，以銀│
│    │載為94│72號1 │型機車，行經│(2)偵訊（偵卷第│        │元佰元│
│    │年12月│樓    │左列地點時，│  46頁）      │        │即新台幣│
│    │15日12│      │站立該址外側│(3)本院（本院96│        │玖佰元折│
│    │時許）│      │水泥圍牆外，│  年11月29日審│        │算壹日，│
│    │      │      │伸手踰越該牆│  判筆錄第2 頁│        │減為有期│
│    │      │      │垣而竊取曬晾│  、97年3 月6 │        │徒刑月│
│    │      │      │於該址前庭之│  日審判筆錄第│        │，如易科│
│    │      │      │女用內褲12件│  5 頁）      │        │罰金，以│
│    │      │      │。          │2.證人戊○○於│        │銀元佰│
│    │      │      │            │  警詢時之證述│        │元即新台│
│    │      │      │            │  （偵卷第10至│        │幣玖佰元│
│    │      │      │            │  11頁）      │        │折算壹日│
│    │      │      │            │3.現場指證照片│        │。      │
│    │      │      │            │  2 張（偵卷第│        │        │
│    │      │      │            │  34頁）      │        │        │
│    │      │      │            │4.JD3-090 號重│        │        │
│    │      │      │            │  型機車照片1 │        │        │
│    │      │      │            │  張（偵卷第37│        │        │
│    │      │      │            │  頁）        │        │        │
├──┼───┼───┼──────┼───────┼────┼────┤
│ ２ │95年9 │基隆市│乙○○意圖為│1.被告乙○○之│乙○○竊│處有期徒│
│    │月底某│信義區│自己不法之所│  自白：      │盜。    │刑肆月，│
│    │日（起│深澳坑│有，徒手將高│(1)警詢（偵卷第│        │如易科罰│
│    │訴書誤│路168 │大森所有車號│  7、8頁）    │        │金，以新│
│    │載為95│巷民生│KIN-218 號重│(2)偵訊（偵卷第│        │台幣壹仟│
│    │年9 月│社區地│型機車之油箱│  46頁）      │        │元折算壹│
│    │25日12│下室停│蓋轉開，再持│(3)本院（本院96│        │日，減為│
│    │時許）│車場  │拾得之塑膠管│  年11月29日審│        │有期徒刑│
│    │      │      │抽取該機車油│  判筆錄第2 頁│        │貳月，如│
│    │      │      │箱內之汽油後│  、97年3 月6 │        │易科罰金│
│    │      │      │，加入其所有│  日審判筆錄第│        │，以新台│
│    │      │      │車號JD3-090 │  5 頁）      │        │幣壹仟元│
│    │      │      │號重型機車之│2.證人庚○○之│        │折算壹日│
│    │      │      │油箱內使用。│  證述：      │        │。      │
│    │      │      │            │(1)警詢（偵卷第│        │        │
│    │      │      │            │  29至30頁）  │        │        │
│    │      │      │            │(2)偵訊（偵卷第│        │        │
│    │      │      │            │  48至49頁）  │        │        │
│    │      │      │            │3.現場指證照片│        │        │
│    │      │      │            │  1張（偵卷第 │        │        │
│    │      │      │            │  35頁）      │        │        │
│    │      │      │            │4.JD3-090 號重│        │        │
│    │      │      │            │  型機車照片1 │        │        │
│    │      │      │            │  張（偵卷第37│        │        │
│    │      │      │            │  頁）        │        │        │
├──┼───┼───┼──────┼───────┼────┼────┤
│ ３ │95年11│基隆市│乙○○意圖為│1.被告乙○○之│乙○○竊│處有期徒│
│    │月24日│信義區│自己不法之所│  自白：      │盜，未遂│刑貳月，│
│    │晚間11│福民街│有，徒手將陳│(1)警詢（偵卷第│。      │如易科罰│
│    │時24分│55巷無│銘和所有車號│  7、8頁）    │        │金，以新│
│    │許    │人看管│POL-885 號重│(2)偵訊（偵卷第│        │台幣壹仟│
│    │      │之地下│型機車之油箱│  46頁）      │        │元折算壹│
│    │      │停車場│蓋轉開，再持│(3)本院（本院96│        │日，減為│
│    │      │      │拾得之塑膠管│  年11月29日審│        │有期徒刑│
│    │      │      │插入該機車之│  判筆錄第2 頁│        │壹月，如│
│    │      │      │油箱內，著手│  、97年3 月6 │        │易科罰金│
│    │      │      │竊取汽油，惟│  日審判筆錄第│        │，以新台│
│    │      │      │因油箱內已無│  5 頁）      │        │幣壹仟元│
│    │      │      │汽油而未遂。│2.證人辛○○於│        │折算壹日│
│    │      │      │            │  警詢時之證述│        │。      │
│    │      │      │            │  （偵卷第20至│        │        │
│    │      │      │            │  21頁）      │        │        │
│    │      │      │            │3.監視器翻拍照│        │        │
│    │      │      │            │  片3 張（偵卷│        │        │
│    │      │      │            │  第23至24頁）│        │        │
│    │      │      │            │4.現場指證照片│        │        │
│    │      │      │            │  1 張（偵卷第│        │        │
│    │      │      │            │  35頁）      │        │        │
├──┼───┼───┼──────┼───────┼────┼────┤
│ ４ │96年2 │基隆市│乙○○意圖為│1.被告乙○○之│乙○○竊│處有期徒│
│    │月初某│信義區│自己不法之所│  自白：      │盜。    │刑肆月，│
│    │日（起│東峰街│有，騎乘車號│(1)警詢（偵卷第│        │如易科罰│
│    │訴書誤│11巷2 │JD3-090 號重│  6、7頁）    │        │金，以新│
│    │載為96│號對面│型機車，行經│(2)偵訊（偵卷第│        │台幣壹仟│
│    │年2 月│曬衣棚│左列地點，徒│  47頁）      │        │元折算壹│
│    │15日12│      │手竊取曬晾於│(3)本院（本院96│        │日，減為│
│    │時許）│      │該處之女用內│  年11月29日審│        │有期徒刑│
│    │      │      │褲1 件。    │  判筆錄第2 頁│        │貳月，如│
│    │      │      │            │  、97年3 月6 │        │易科罰金│
│    │      │      │            │  日審判筆錄第│        │，以新台│
│    │      │      │            │  5 頁）      │        │幣壹仟元│
│    │      │      │            │2.證人己○○○│        │折算壹日│
│    │      │      │            │  於警詢時之證│        │。      │
│    │      │      │            │  述（偵卷第18│        │        │
│    │      │      │            │  至19頁）    │        │        │
│    │      │      │            │3.現場指證照片│        │        │
│    │      │      │            │  2 張（偵卷第│        │        │
│    │      │      │            │  34頁）      │        │        │
├──┼───┼───┼──────┼───────┼────┼────┤
│ ５ │96年3 │基隆市│乙○○於左列│1.被告乙○○之│乙○○意│處罰金新│
│    │、4 月│中正區│時、地，拾獲│  自白：      │圖為自己│台幣肆仟│
│    │間某日│豐稔街│甲○○所有於│(1)警詢（偵卷第│不法之所│元，如易│
│    │      │某處  │96年3 、4 月│  8 頁）      │有，而侵│服勞役，│
│    │      │      │間某日，在基│(2)偵訊（偵卷第│占離本人│以新台幣│
│    │      │      │隆市中正區新│  46頁）      │所持有之│壹仟元折│
│    │      │      │豐街303 巷地│(3)本院（本院96│物。    │算壹日，│
│    │      │      │下停車場，遭│  年11月29日審│        │減為罰金│
│    │      │      │身分不詳之人│  判筆錄第2 頁│        │新台幣貳│
│    │      │      │竊取而離吳俊│  、97年3 月6 │        │仟元，如│
│    │      │      │明本人所持有│  日審判筆錄第│        │易服勞役│
│    │      │      │之皮夾1 只，│  5 頁）      │        │，以新台│
│    │      │      │竟意圖為自己│2.證人甲○○之│        │幣壹仟元│
│    │      │      │不法之所有，│  證述：      │        │折算壹日│
│    │      │      │予以侵占入己│(1)警詢（偵卷第│        │。      │
│    │      │      │。          │  25至27頁）  │        │        │
│    │      │      │            │(2)偵訊（偵卷第│        │        │
│    │      │      │            │  48頁）      │        │        │
│    │      │      │            │3.贓物認領保管│        │        │
│    │      │      │            │  單1 張（偵卷│        │        │
│    │      │      │            │  第28頁）    │        │        │
│    │      │      │            │4.贓物照片1 張│        │        │
│    │      │      │            │  （偵卷第37頁│        │        │
│    │      │      │            │  ）          │        │        │
├──┼───┼───┼──────┼───────┼────┼────┤
│ ６ │96年7 │基隆市│乙○○意圖為│1.被告乙○○之│乙○○踰│處有期徒│
│    │月15日│信義區│自己不法之所│  自白：      │越安全設│刑伍月，│
│    │中午12│深澳坑│有，騎乘車號│(1)警詢（偵卷第│備竊盜。│如易科罰│
│    │時許  │路168 │JD3-090 號重│  6、7頁）    │        │金，以新│
│    │      │巷50弄│型機車，行經│(2)偵訊（偵卷第│        │台幣壹仟│
│    │      │15號1 │左列地點時，│  47頁）      │        │元折算壹│
│    │      │樓    │站立在該址水│(3)本院（本院96│        │日。    │
│    │      │      │泥牆外，自該│  年11月29日審│        │        │
│    │      │      │址水泥牆上方│  判筆錄第2 頁│        │        │
│    │      │      │鐵欄杆間之空│  、97年3 月6 │        │        │
│    │      │      │隙，伸手踰越│  日審判筆錄第│        │        │
│    │      │      │該安全設備而│  5 頁）      │        │        │
│    │      │      │竊取曬晾於該│2.證人壬○○於│        │        │
│    │      │      │址前庭之女用│  警詢時之證述│        │        │
│    │      │      │內褲2 件。  │  （偵卷第16至│        │        │
│    │      │      │            │  17頁）      │        │        │
│    │      │      │            │3.現場指證照片│        │        │
│    │      │      │            │  2 張（偵卷第│        │        │
│    │      │      │            │  33頁）      │        │        │
│    │      │      │            │4.JD3-090 號重│        │        │
│    │      │      │            │  型機車之照片│        │        │
│    │      │      │            │  1 張（偵卷第│        │        │
│    │      │      │            │  37頁）      │        │        │
├──┼───┼───┼──────┼───────┼────┼────┤
│ ７ │96年8 │基隆市│乙○○意圖為│1.被告乙○○之│乙○○踰│處有期徒│
│    │月15日│信義區│自己不法之所│  自白：      │越安全設│刑陸月，│
│    │下午2 │深澳坑│有，騎乘車號│(1)警詢（偵卷第│備竊盜。│如易科罰│
│    │時31分│路168 │JD3-090 號重│  6、7頁）    │        │金，以新│
│    │許    │巷52弄│型機車，行經│(2)偵訊（偵卷第│        │台幣壹仟│
│    │      │31號1 │左列地點時，│  46頁）      │        │元折算壹│
│    │      │樓    │站立在該址水│(3)本院（本院96│        │日。    │
│    │      │      │泥牆外，自該│  年11月29日審│        │        │
│    │      │      │址水泥牆上方│  判筆錄第2 頁│        │        │
│    │      │      │鐵欄杆間之空│  、97年3 月6 │        │        │
│    │      │      │隙，伸手踰越│  日審判筆錄第│        │        │
│    │      │      │該安全設備而│  5 頁）      │        │        │
│    │      │      │竊取曬晾於該│2.證人丁○○於│        │        │
│    │      │      │址前庭之女用│  警詢時之證述│        │        │
│    │      │      │內褲5 件。  │  （偵卷第12至│        │        │
│    │      │      │            │  14頁）      │        │        │
│    │      │      │            │3.監視器翻拍照│        │        │
│    │      │      │            │  片3 張（偵卷│        │        │
│    │      │      │            │  第15、36頁）│        │        │
│    │      │      │            │4.現場指證照片│        │        │
│    │      │      │            │  2 張（偵卷第│        │        │
│    │      │      │            │  33頁）      │        │        │
│    │      │      │            │5.JD3-090 號重│        │        │
│    │      │      │            │  型機車之照片│        │        │
│    │      │      │            │  1 張（偵卷第│        │        │
│    │      │      │            │  37頁）      │        │        │
└──┴───┴───┴──────┴───────┴────┴────┘


司法院資訊處製作；財團法人民間司法改革基金會備份。
